Config:
  hfst:
    Gen: ../../../src/generator-gt-norm.hfst
    Morph: ../../../src/analyser-gt-norm.hfst
  xerox:
    Gen: ../../../src/generator-gt-norm.xfst
    Morph: ../../../src/analyser-gt-norm.xfst
    App: lookup

Tests:

# todo:
# Proofread the gold standard (below)
# Then: run analyser, then correct. 



  Verb - arvata - v2_ata_odd : # meaning 'to think' - GOLD 
     arvata+V+Inf: arvata
     arvata+V+Act+Ind+Prs+Sg1: arvaan 
     arvata+V+Act+Ind+Prs+Sg2: arvaat 
     arvata+V+Act+Ind+Prs+Sg3: arvaa
     arvata+V+Act+Ind+Prs+Pl1: arvaama 
     arvata+V+Act+Ind+Prs+Pl2: arvaatta
     arvata+V+Act+Ind+Prs+Pl3: arvaava
     arvata+V+Pass+Ind+Prs: arvathaan
     arvata+V+Act+Ind+Prs+ConNeg: arvaa
     arvata+V+Act+Ind+Prt+Sg1: arvasin
     arvata+V+Act+Ind+Prt+Sg2: arvasit
     arvata+V+Act+Ind+Prt+Sg3: [arvasi, arvas]
     arvata+V+Act+Ind+Prt+Pl1: arvasimma
     arvata+V+Act+Ind+Prt+Pl2: arvasitta
     arvata+V+Act+Ind+Prt+Pl3: [arvasit, arvathiin, arvasiva]
     arvata+V+Pass+Ind+Prt: arvathiin
     arvata+V+Act+Cond+Sg1: arvaisin
     arvata+V+Act+Cond+Sg2: arvaisit
     arvata+V+Act+Cond+Sg3: arvais
     arvata+V+Act+Cond+Pl1: arvaisimma
     arvata+V+Act+Cond+Pl2: arvaisitta
     arvata+V+Act+Cond+Pl3: [arvaisit, arvaisiva]
     arvata+V+InfE+Ine: arvatessa 
     arvata+V+InfE+Ins: arvaten
     arvata+V+InfMa+Ill: [arvaahmaan, arvaamhaan]
     arvata+V+InfMa+Ine: arvaamassa  
     arvata+V+InfMa+Ela: arvaamasta  
     arvata+V+InfMa+Ade: arvaamalla  
     arvata+V+InfMa+Abe: arvaamatta  
     arvata+V+Act+PrsPrc+Sg+Nom: arvaava
     arvata+V+Act+PrsPrc+Pl+Nom: arvaavat
     arvata+V+Pass+PrsPrc+Sg+Nom: arvattava
     arvata+V+Pass+PrsPrc+Pl+Nom: arvattavat
     arvata+V+Act+PrfPrc+Sg+Nom: arvanu 
     arvata+V+Act+PrfPrc+Pl+Nom: [arvahneet, arvanheet]
     arvata+V+Pass+PrfPrc+Sg+Nom: arvattu 
     arvata+V+Pass+PrfPrc+Pl+Nom: arvatut 
     arvata+V+Pass+Cond: [arvattais, arvattas]   


     #verb - planeerata - v2_ata - FYLL PÅ, CHECK! Även huomata v2_odd, leipota v2_uta
     planeerata+V+Inf: planeerata
     planeerata+V+Act+Ind+Prs+Sg1: planeeraan
     planeerata+V+Act+Ind+Prs+Sg2: planeeraat
     planeerata+V+Act+Ind+Prs+Sg3: planeeraa